【裁判字號】    90,交易,41
【裁判日期】    900330
【裁判案由】    公共危險等
【裁判全文】
臺灣彰化地方法院刑事判決                            九十年度交易字第四一號
    公  訴  人  臺灣彰化地方法院檢察署檢察官
    被      告  甲○○
右列被告因公共危險等案件，經檢察官提起公訴（八十九年度偵字第九０三六號），
本院判決如左：
    主  文
甲○○被訴公共危險罪部分，無罪。其餘被訴過失傷害罪部分，公訴不受理。
    理  由
一、公訴意旨略以：被告甲○○未領有駕駛執照，其於民國八十九年十一月二十六日
    二十二時十分許，在彰化縣溪湖鎮友人住處家中飲用酒類後，已不能安全駕駛動
    力交通工具，竟仍駕駛車號ＲＢ－Ο八四五號自用小客車上路，嗣於隔日一時二
    十分許，其駕車沿彰化縣溪湖鎮○○路由東往西方向行駛，行經設有閃光紅燈號
    誌之溪湖鎮○○路與福安路之交叉路口時，本應注意酒後呼氣酒精濃度超過每公
    升Ο‧二五毫克以上不得駕車及汽車行駛至交叉路口時，其行進、轉彎應遵守燈
    光號誌之指示行車，如遇閃光紅燈表示停車再開，車輛應減速接近，先停止於交
    岔路口前，讓幹道車優先通行後認為安全時，方得續行，而依當時情形又無不能
    注意之情事，竟疏於注意未減速接近路口，並先停止於交岔路口前，仍貿然行駛
    前進，致撞擊乙○○所駕駛沿彰水路由南往北方向駛至該交岔路口之ＥＷ－七二
    四Ο號自小客車，並因而失控繼續衝撞溪湖鎮○○路○段五二三巷十二號丙○○
    住處，造成乙○○受有頭部外傷併腦震盪及頭部血腫五×二公分之傷害，及乙○○所駕車輛受損（已為不起訴處分）及丙○○房屋之鐵捲門及鋁門窗等物受損（
    此部分未據告訴）。嗣經警到場處理，測得甲○○酒精濃度其吐氣所含酒精成份
    已達每公升０．五一毫克而查獲，因認被告涉犯刑法第一百八十五條之三之服用
    酒類不能安全駕駛動力交通工具而駕駛罪嫌及同法第二百八十四條第一項前段之
    因過失傷害人罪嫌等語。
二、無罪部分：按犯罪事實應依證據認之，無證據不得推定其犯罪事實；又不能證明
    被告犯罪者，應諭知無罪之判決，刑事訴訟法第一百五十四條及第三百零一條第
    一項定有明文。再按認定不利被告之事實，須依積極之證據，苟積極證據不足為
    不利於被告事實之認定，更不必有何有利之證據，最高法院著有三十年上字第八
    一六號判例可資參照。本件訊據被告甲○○固承認其於飲酒後吐氣所含酒精成分
    為每公升０．五一毫克時尚駕駛前開自用小客車，適與乙○○所駕駛之自小客車
    對發生碰撞，並因而失控繼續衝撞溪湖鎮○○路○段五二三巷十二號丙○○住處
    肇事之事實，惟堅決否認涉有服用酒類，不能安全駕駛動力交通工具而駕駛之犯
    行，並辯稱：其當時與常人無異，非常清醒，因為其酒量很好，故精神狀態並未
    達不能安全駕駛動力交通工具之程度，且其係遭被害人所撞，故伊並未觸法等語
    。經查：公訴人認被告甲○○涉有前開犯行，無非以被告甲○○酒後吐氣所含酒
    精成分為每公升０．五一毫克，且依行政院國軍退除役官兵輔導委員會臺北榮民
    總醫院八十八年八月五日（八八）北總內字第二六八六八號函所載，行為人飲酒
    後吐氣所含酒精濃度達每公升零點五毫克，即反應較慢，感覺減低，影響駕駛等
    情為依據。惟按刑法第一百八十五條之三所謂「不能安全駕駛動力交通工具」者
    應係指行為人之精神狀態與正常有異，如有顯明錯誤之駕駛行為、語無論次、昏
    睡、哭鬧、舉止失衡等情，致不能安全駕駛動力交通工具而言，否則，若僅係酒
    後其吐氣所含酒精成分略高於每公升０．二五毫克而其餘行止均正常，則尚難以
    刑法第刑法第一百八十五條之三服用酒類，不能安全駕駛動力交通工具而駕駛之
    罪相論處，本件被告甲○○於肇事後，接受現場處理之員警偵訊時，並無手腳發
    抖、語無倫次等情形，故員警所製作之觀察測試紀錄表內均無做任何紀錄，依當
    時之情形被告應可安全駕駛車輛等情，業據證人即處理之警員張正宜到庭結證屬
    實，是被告甲○○所辯，尚可採信。顯見本件被告甲○○當僅係酒後其吐氣所含
    酒精成分略高為每公升０．二五毫克，非但未到達現實務上所採認定不能安全駕
    駛之標準之每公升０．五五毫克，且精神狀態與正常人無異，並未達不能安全駕
    駛動力交通工具之程度，是依前開說明，本件被告甲○○酒後駕車之行為，縱有
    不當，亦不能以刑法第一百八十五條之三服用酒類，不能安全駕駛動力交通工具
    而駕駛之罪相繩。此外，復查無其他積極證據，足茲認定被告甲○○涉有公訴人
    所指之犯行，其犯罪即屬不能證明，自應為無罪之諭知，以免冤抑。
三、公訴不受理部分：按告訴乃論之罪，告訴人於第一審辯論終結前，得撤回其告訴
    ；又告訴經撤回者，法院應諭知不受理之判決，刑事訴訟法第二百三十八條第一
    項，及第三百零三條第三款定有明文。本件被告甲○○經公訴人以刑法第二百八
    十四條第一項前段之過失傷害罪提起公訴，依照同法第二百八十七條前段規定係
    屬告訴乃論之罪，茲經告訴人乙○○於第一審辯論終結前具狀撤回告訴，揆諸前
    開說明，爰為不受理判決之諭知。
四、據上論斷，應依刑事訴訟法第三百零一條第一項、第三百零三條第三款，判決如
    主文。
本案經檢察官羅美秀到庭執行職務
中      華      民      國    九十      年      三      月     三十     日
                                      台灣彰化地方法院刑事第二庭
                                          審判長法官    林  欽  章
                                          法      官    秦  慧  君
                                          法      官    紀  佳  良
右正本證明與原本無異。
如不服本判決，應於判決送達後十日內向本院提出上訴狀( 須附繕本 )。
告訴人或被害人對於判決如有不服具備理由請求檢察官上訴者，其上訴期間之計算係
以檢察官收受判決正本之日期為準。
                                          法院書記官    鄭  智  文
中      華      民      國    九十年      四      月       三     日


司法院資訊處製作；財團法人民間司法改革基金會備份。
